Si bien las variables independientes se extraen de imágenes satelitales, la variable independiente para entrenar el modelo, la 'verdad de campo' proviene de otra fuente: se trata de los relevamientos del MAGyP.


Los datos recibidos provienen del corazón de la zona sojera.

### Departamentos 
Provincia de Santa Fé, departamentos de Iriondo, San Jerónimo, San Martín y Belgrano.

Localización de los cuatro departamentos, leo el shapefile de departamentos recibido.
```{r echo=FALSE}
departamentos <- readOGR(dsn = "./Departamentos shapefiles", layer = "deptos_f5", verbose = FALSE)
#plot(departamentos)
```

El shapefile contiene todo el país, me quedo con los 4 departamentos de interés.
La provincia de Sante Fé es el #82.
```{r ubicarDptos, echo=FALSE}
dptos <- 
  departamentos[departamentos$PROV == '82' & 
                  departamentos$NOMDEP %in% c('BELGRANO', 'IRIONDO', 'SAN JERONIMO', 'SAN MARTIN'), ]

# No sé todavía cómo los voy a usar, los guardo a mano en proyecciones de Google Earth y de Google Maps
dptos.earth <- spTransform(dptos, CRS("+init=epsg:4326"))
dptos.maps <- spTransform(dptos, CRS("+init=epsg:3857"))

# dptos.maps@bbox

```

```{r verRegionGrande, echo=FALSE, message=FALSE, warning=FALSE}
centros <- cbind(coordinates(dptos.earth), dptos.earth@data)
names(centros)[1:2] <- c('lon', 'lat')

dptos.earth.df <- fortify(dptos.earth)


dptos.ggmap <- get_map(dptos.earth@bbox, zoom = 7, maptype = "terrain", source = "google")
dptos.mapa <- ggmap(dptos.ggmap)
dptos.mapa <- dptos.mapa + geom_polygon(aes(x=long, y=lat, group=group), 
                                        fill='yellow',color='red', 
                                        data=dptos.earth.df, alpha=0.2)
dptos.mapa

```

Expando la región de interés:  
```{r verRegionPrep, echo=FALSE, message=FALSE, warning=FALSE}

dptos.ggmap <- get_map(dptos.earth@bbox, maptype = "terrain", source = "google")
dptos.mapa <- ggmap(dptos.ggmap)
dptos.mapa <- dptos.mapa + geom_polygon(aes(x=long, y=lat, group=group), 
                                        fill='yellow', size=.2,color='red', 
                                        data=dptos.earth.df, alpha=0.2)
dptos.mapa <- dptos.mapa + geom_text(aes(x = lon, y = lat, label = NOMDEP1),
              data= centros, alpha = 1, color = "red", cex = 7)
dptos.mapa

```

### Años más bien secos  

Se usaron datos de las campañas 2012/2013 y 2013/2014 por tratarse de años de pocas lluvias, a fin de maximizar la cantidad de fotos sin nubes.  

