Si bien las variables independientes se extraen de imágenes satelitales, la variable independiente para entrenar el modelo, la 'verdad de campo' proviene de otra fuente: se trata de los relevamientos del MAGyP.


Los datos recibidos provienen del corazón de la zona sojera.

### Departamentos 
Provincia de Santa Fé, departamentos de Iriondo, San Jerónimo, San Martín y Belgrano.

Localización de los cuatro departamentos, leo el shapefile de departamentos recibido.
```{r readDepartamentos, echo=FALSE}
```

El shapefile contiene todo el país, me quedo con los 4 departamentos de interés.
La provincia de Sante Fé es el #82.
```{r ubicarDptos, echo=FALSE}
```

```{r verRegionGrande, echo=FALSE, message=FALSE, warning=FALSE}
```

Expando la región de interés:  
```{r verRegionPrep, echo=FALSE, message=FALSE, warning=FALSE}
```


### Path/Rows de las imágenes Landsat
```{r pathRows, echo=FALSE, message=FALSE, warning=FALSE}
```



```{r pathRows_Deptos, echo=FALSE, message=FALSE, warning=FALSE}
```

Zoom-in  
Ampliamos la imagen:  
```{r pathRows_ampliado, echo=FALSE, message=FALSE, warning=FALSE}
```

Vemos que necesitamos las imágenes 228082, 227082 y 227083.
Podemos dejar de lado la 227083.  

Es interesante que hay una zona importante del Departamento de San Martín que está en dos fotos diferentes: esto tal vez pueda servir para reemplazar alguna foto con nubes, o incluso para determinar si se puede distinguir alguna evolución en sólo 24h.  

### Años más bien secos  

Se usaron datos de las campañas 2012/2013 y 2013/2014 por tratarse de años de pocas lluvias, a fin de maximizar la cantidad de fotos sin nubes.  

